【裁判字號】    90,裁,726
【裁判日期】    900924
【裁判案由】    公平交易法
【裁判全文】
最  高  行  政  法  院  裁  定                      九十年度裁字第七二六號
    聲  請  人  甲○○
右聲請人因與相對人行政院公平交易委員會間公平交易法事件，聲請人對本院中華民
國八十九年五月十八日八十九年度裁字第七三二號裁定，聲請再審。本院裁定如左：
    主  文
再審之聲請駁回。
再審訴訟費用由聲請人負擔。
    理  由
一、按「新法施行前已確定裁判之再審，其再審期間依舊法之規定；再審事由，依新
    法之規定。」行政訴訟法施行法第三條定有明文。另現行行政訴訟法第二百八十
    三條規定，裁定已經確定，而有第二百七十三條之情形者，得準用再審程序之規
    定聲請再審。則確定裁定有同法第二百七十三條第一項第一款所定適用法規顯有
    錯誤之情形，自得聲請再審。而所謂適用法規顯有錯誤者，係指原裁判所適用之
    法規與該案應適用之現行法規相違背或與解釋判例有所牴觸者而言，至於法律上
    見解之歧異，當事人對之縱有爭執，要難謂為適用法規錯誤，而據為再審之理由
    。
二、本件聲請人對本院八十九年度裁字第七三二號確定裁定（下稱原裁定）聲請再審
    ，係以：臺灣省內菸酒專賣暫行條例第二十八條所定「菸酒之運銷，由專賣機關
    按各地需要情形核定之。」運銷係以各地之情形決定，而非將全數或絕大部分暢
    銷品只搭配給少數幾人，而達成其壟斷市場之目的，而將違反公平交易法規之行
    為，曲言為特別規定等情，認原裁定適用法規顯有錯誤。
三、原裁定駁回聲請人於前程序之訴，則係以：「原告（即本件聲請人）因認臺灣省
    菸酒公賣局嘉義分局斗南配銷處關於暢銷菸酒之配售不公平，而向被告（即本件
    相對人）檢舉該配銷處有違反公平交易法第十條情事，經被告以八十七年十月十
    五日公貳字第八七○二八七○－○○九三號函復略以：『台端檢舉臺灣省菸酒
    公賣局嘉義分局斗南配銷處乙案，．．．查無具體事證顯示其涉有濫用市場地位
    違反公平交易法第十條之情事；．．．本會已另轉請財政部參處』。經查關於暢
    銷菸酒之配銷，係屬臺灣省內菸酒專賣暫行條例第二十八條所規定『運銷』範圍
    ，依行為時公平交易法第四十六條第一項規定，應無公平交易法之適用。故被告
    前開公函僅係就調查處理結果復知原告，而非被告基於職權，就具體事件，所為
    發生公法上法律效果之單方行政行為，原告之權益亦不因該調查處理而受損，被
    告將該調查處理結果通知原告，．．．非屬行政處分，原告自不得對之提起訴願
    。」為理由。觀之聲請人前開再審理由，其對原裁定適用之法規如何與該案應適
    用之現行法規相違背，或與何解釋判例有所牴觸，並未具體指明。其所述無非係
    表示其與原裁定相異之法律見解，揆之首開說明，此項法律見解之歧異情形，要
    難謂原裁定有適用法規錯誤，聲請人所為聲請，難認為有理由，應予駁回。
據上論結，本件再審之聲請為無理由，爰依行政訴訟法第二百八十三條、第二百七十
八條第二項、民事訴訟法第九十五條、第七十八條，裁定如主文。
中    華    民    國      九十      年      九        月    二十四      日
                    最 高 行 政 法 院  第 四 庭
                                審 判 長 法  官      葉  振  權
                                         法  官      黃  璽  君
                                         法  官      吳  錦  龍
                                         法  官      劉  鑫  楨
                                         法  官      吳  明  鴻
右  正  本  證  明  與  原  本  無  異
                                         法院書記官  阮  桂  芬
中    華    民    國      九十      年      九        月    二十五      日


司法院資訊處製作；財團法人民間司法改革基金會備份。
